# 分公司及子公司注销时的会计账务及税务处理

提问人：biedou 时间：2010-08-15 22:09:40
下对以下两种情况的处理一直心存疑惑，望大家不吝赐教！！ 1 、 1 、A公司为房产开发商，B公司为其分公司，同样也主营房产开发，其所得税汇总到A公司一起缴纳，由于项目基本结束，目前考虑把分公司B注销，假设其资产负债表未分配利润期末余额 1000 万元，然后其他应收款-A公司 600 万元，存货 400 万，注销时，A公司的账务处理是否是借记其他应付款-B公司 600 万元，存货 400 万，贷记未分配利润 1000 万元；如果这样账务处理，那么 400 万的存货转移到A公司，税务上又该如何处理？ 2 、 2 、A公司为房产开发商，B公司为其全资子公司，同样也主营房产开发，由于项目基本结束，目前考虑把B公司注销，假设其资产负债表实收资本 500 万元，盈余公积 250 万元，未分配利润期末余额 550 万元，然后其他应收款-A公司 1000 万元，存货 300 万，注销时，由于B公司存货尚未销售，请教，对该部分存货该如何处理，是转移到A公司还是如何？如果转移到A 公司，A¥B两公司账务如何处理？其中税收上又该如何处理？

回答人：chenyiwei
当B公司为分公司时：习惯上，分公司帐上会设置“上级拨入资金”科目，并作为唯一的净资产科目；总公司帐面会设置“拨付所属资金”科目。这两个科目的余额一般需要平衡。所以，在日常核算过程中，总公司应当已经把分公司的利润体现在其自身的报表上。分公司注销时，借记分公司的各项资产、负债科目，贷记“拨付所属资金”即可。税务上，营业税视同销售，所得税作为法人主体内部的资产转移，不涉税。
当B公司为子公司时，未销售的开发产品存货应转移到A公司帐面，即：借记存货 300 ，其他应付款 1000 ，贷记长期投资 500 ，投资收益 800 。B公司按企业注销进行帐务处理，将所有科目的余额结平即可。

回答人：chenyiwei
回复 报纸 biedou 的帖子如果按照你说的核算方法，则应当把双方的往来对冲结平，并将分公司的各项资产和负债平移上来。你在主帖中所说的分公司注销时的处理，大致是可行的。

提问人：ali19900701 时间：2019-07-24 13:11:08
陈老师，所有科目结平，借负债 贷资产 但是对于未分配利润这块，也一样这样冲？审计用的调整系统里是不能输入这个科目的呢。
没法冲吧

回答人：chenyiwei
通过股东权益变动表（利润分配表）中的项目“对股东的分配”调平。